--- 
title: "Dashboard_Carrera Luz"
subtile: "Actividad 1 - Métodos y Simulación Estadística"
output: 
  flexdashboard::flex_dashboard:
    theme:
      bg: "#101010"
      fg: "#FDF7F7" 
      primary: "#ED79F9"
      base_font:
        google: Prompt
      code_font:
        google: JetBrains Mono
    orientation: columns
    vertical_layout: fill
---

```{r setup, include=FALSE}
library(flexdashboard)
#Install thematic and un-comment for themed static plots (i.e., ggplot2)
#thematic::thematic_rmd()
library(ggplot2)
library(paqueteMET)

data("CarreraLuz22")


  

CarreraLuz22$sex[CarreraLuz22$sex == "M"]="Hombre"
CarreraLuz22$sex[CarreraLuz22$sex == "F"]="Mujer"

CarreraLuz22M = subset(CarreraLuz22, CarreraLuz22$sex=="Hombre")
CarreraLuz22F = subset(CarreraLuz22, CarreraLuz22$sex=="Mujer")


CarreraLuz22_c1M = subset(CarreraLuz22M, CarreraLuz22M$categoria=="1. Juvenil")
CarreraLuz22_c2M = subset(CarreraLuz22M, CarreraLuz22M$categoria=="2. Abierta")
CarreraLuz22_c3M = subset(CarreraLuz22M, CarreraLuz22M$categoria=="3. Veteranos A")
CarreraLuz22_c4M = subset(CarreraLuz22M, CarreraLuz22M$categoria=="4. Veteranos B")
CarreraLuz22_c5M = subset(CarreraLuz22M, CarreraLuz22M$categoria=="5. Veteranos C")


CarreraLuz22_c1F = subset(CarreraLuz22F, CarreraLuz22F$categoria=="1. Juvenil")
CarreraLuz22_c2F = subset(CarreraLuz22F, CarreraLuz22F$categoria=="2. Abierta")
CarreraLuz22_c3F = subset(CarreraLuz22F, CarreraLuz22F$categoria=="3. Veteranos A")
CarreraLuz22_c4F = subset(CarreraLuz22F, CarreraLuz22F$categoria=="4. Veteranos B")
CarreraLuz22_c5F = subset(CarreraLuz22F, CarreraLuz22F$categoria=="5. Veteranos C")


CarreraLuz22A = subset(CarreraLuz22, CarreraLuz22$categoria =="2. Abierta")

CarreraLuz22VA = subset(CarreraLuz22, CarreraLuz22$categoria=="3. Veteranos A")

CarreraLuz22VB = subset(CarreraLuz22, CarreraLuz22$categoria== "4. Veteranos B")

CarreraLuz22VC = subset(CarreraLuz22, CarreraLuz22$categoria=="5. Veteranos C")

CarreraLuz22J = subset(CarreraLuz22, CarreraLuz22$categoria=="1. Juvenil")

```
# Participantes{.value-box}

### Participantes totales {.value-box}

```{r}
valueBox(value = paste(round(nrow(CarreraLuz22),2)," Total Participantes"), 
         caption = "Total Participantes", 
         icon = "fa-people", 
         color = "#66CDAA")
```

### Participantes hombres {.value-box}

```{r}
valueBox(value = paste(round(nrow(CarreraLuz22M),2),"Total hombres"), 
         caption = "Total hombres", 
         icon = "fa-people", 
         color = "#00008B")
```

### Participantes mujeres {.value-box}

```{r}
valueBox(value = paste(round(nrow(CarreraLuz22F),2),"Total mujeres"), 
         caption = "Total mujeres", 
         icon = "fa-people", 
         color = "#CD1076")
```

# Categorias {.value-box}

```{r, fig.height=3}
ggplot(CarreraLuz22, aes(x = categoria, y = timerun/60 )) +
  geom_boxplot(aes(fill = categoria)) + 
  # facet_wrap(~sex, ncol=1, labeller = labeller(dose = etiquetas))+
  labs(title = "Tiempo por categorias", y= "tiempo - min", x= "categorías")+
  scale_fill_brewer() +
  #scale_fill_manual(values = c("#00070D", "#012447", "#034A94", "#0570E1", "#3998FB","#37B6FC"))+
  theme(legend.position = "none")
```

## Categoria Mujeres {data-width=350}

```{r, fig.height=3}
ggplot(CarreraLuz22F, aes(x = categoria, y = timerun/60 )) +
  geom_boxplot(aes(fill = categoria)) + 
  # facet_wrap(~sex, ncol=1, labeller = labeller(dose = etiquetas))+
  labs(title = "Tiempo por categoria mujeres", y= "tiempo - min", x= "categorías")+
  scale_fill_brewer() +
  #scale_fill_manual(values = c("#00070D", "#012447", "#034A94", "#0570E1", "#3998FB","#37B6FC"))+
  theme(legend.position = "none")
```

## Categoria Hombres {data-width=350}

```{r, fig.height=3}
ggplot(CarreraLuz22M, aes(x = categoria, y = timerun/60 )) +
  geom_boxplot(aes(fill = categoria)) + 
  # facet_wrap(~sex, ncol=1, labeller = labeller(dose = etiquetas))+
  labs(title = "Tiempo por categoria hombres", y= "tiempo - min", x= "categorías")+
  scale_fill_brewer() +
  #scale_fill_manual(values = c("#00070D", "#012447", "#034A94", "#0570E1", "#3998FB","#37B6FC"))+
  theme(legend.position = "none")
```

# Mejores tiempos en carrera {.value-box}

### Mejor tiempo hombres {.value-box}

```{r, fig.height=3}
valueBox(value =paste(round(min(CarreraLuz22M$timerun/60),1), "min"), 
         caption = "Tiempo ganador hombres", 
         icon = "fa-thumbs-up", 
         color = "#0EB0C6")
```

### Mejor tiempo Mujeres {.value-box}

```{r}

valueBox(value =paste(round(min(CarreraLuz22F$timerun/60),1), "min"), 
         caption = "Tiempo ganador mujeres", 
         icon = "fa-thumbs-up", 
         color = "#FFC0CB")
```

#Tiempos ganadores por categoria {.value-box}

### Mejor tiempo Cat Abierta {.value-box}

```{r}
valueBox(value =paste(round(min(CarreraLuz22A$timerun/60),1), "min"), 
         caption = "Tiempo ganador categoria abierta", 
         icon = "fa-thumbs-up", 
         color = "#0EB0C6")
```

### Tiempo Cat Abierta por genero {.value-box}

```{r, fig.height=3}
ggplot(CarreraLuz22A, aes(x = sex, y = timerun/60 )) +
  geom_boxplot(aes(fill = sex)) + 
  # facet_wrap(~sex, ncol=1, labeller = labeller(dose = etiquetas))+
  labs(title = "Tiempo por genero Cat. Abierta", y= "tiempo - min", x= "genero")+
  scale_fill_brewer() +
  #scale_fill_manual(values = c("#00070D", "#012447", "#034A94", "#0570E1", "#3998FB","#37B6FC"))+
  theme(legend.position = "none")
```

### Mejor tiempo Cat Abierta hombre {.value-box}

```{r}
valueBox(value =paste(round(min(CarreraLuz22_c2M$timerun/60),1), "min"), 
         caption = "Tiempo ganador categoria abierta hombres", 
         icon = "fa-thumbs-up", 
         color = "#0EB0C6")
```

### Mejor tiempo Cat Abierta mujeres {.value-box}

```{r}
valueBox(value =paste(round(min(CarreraLuz22_c2F$timerun/60),1), "min"), 
         caption = "Tiempo ganador categoria abierta mujeres", 
         icon = "fa-thumbs-up", 
         color = "#0EB0C6")
```

### Mejor tiempo Cat Juvenil {.value-box}

```{r}
valueBox(value =paste(round(min(CarreraLuz22J$timerun/60),1), "min"), 
         caption = "Tiempo ganador categoria juvenil", 
         icon = "fa-thumbs-up", 
         color = "#0EB0C6")
```

### Tiempo Cat juvenil por genero {.value-box}

```{r, fig.height=3}
ggplot(CarreraLuz22J, aes(x = sex, y = timerun/60 )) +
  geom_boxplot(aes(fill = sex)) + 
  # facet_wrap(~sex, ncol=1, labeller = labeller(dose = etiquetas))+
  labs(title = "Tiempo por genero Cat. Juvenil", y= "tiempo - min", x= "genero")+
  scale_fill_brewer() +
  #scale_fill_manual(values = c("#00070D", "#012447", "#034A94", "#0570E1", "#3998FB","#37B6FC"))+
  theme(legend.position = "none")
```

### Mejor tiempo Cat Juvenil hombres {.value-box}

```{r}
valueBox(value =paste(round(min(CarreraLuz22_c1M$timerun/60),1), "min"), 
         caption = "Tiempo ganador categoria juvenil hombres", 
         icon = "fa-thumbs-up", 
         color = "#0EB0C6")
```

### Mejor tiempo Cat Juvenil mujeres {.value-box}

```{r}
valueBox(value =paste(round(min(CarreraLuz22_c1F$timerun/60),1), "min"), 
         caption = "Tiempo ganador categoria juvenil mujeres", 
         icon = "fa-thumbs-up", 
         color = "#FFB5C5")
```

### Mejor tiempo Cat Veteranos A {.value-box}

```{r}
valueBox(value =paste(round(min(CarreraLuz22VA$timerun/60),1), "min"), 
         caption = "Tiempo ganador categoria Vet A", 
         icon = "fa-thumbs-up", 
         color = "#0EB0C6")
```

### Mejor tiempo Cat Veteranos A hombres {.value-box}

```{r}
valueBox(value =paste(round(min(CarreraLuz22_c3M$timerun/60),1), "min"), 
         caption = "Tiempo ganador categoria juvenil mujeres", 
         icon = "fa-thumbs-up", 
         color = "#0EB0C6")
```

### Mejor tiempo Cat veteranos A mujeres {.value-box}

```{r}
valueBox(value =paste(round(min(CarreraLuz22_c3F$timerun/60),1), "min"), 
         caption = "Tiempo ganador categoria juvenil mujeres", 
         icon = "fa-thumbs-up", 
         color = "#FFB5C5")
```

### Mejor tiempo Cat Veteranos B {.value-box}

```{r}
valueBox(value =paste(round(min(CarreraLuz22VB$timerun/60),1), "min"), 
         caption = "Tiempo ganador categoria Vet B", 
         icon = "fa-thumbs-up", 
         color = "#7FFFD4")
```

### Mejor tiempo Cat Vet B hombres {.value-box}

```{r}
valueBox(value =paste(round(min(CarreraLuz22_c4M$timerun/60),1), "min"), 
         caption = "Tiempo ganador categoria Vet B hombres", 
         icon = "fa-thumbs-up", 
         color = "#0EB0C6")
```

### Mejor tiempo Cat Vet B mujeres {.value-box}

```{r}
valueBox(value =paste(round(min(CarreraLuz22_c4F$timerun/60),1), "min"), 
         caption = "Tiempo ganador categoria Vet B mujeres", 
         icon = "fa-thumbs-up", 
         color = "#FFB5C5")
```

### Mejor tiempo Cat Veteranos C {.value-box}

```{r}
valueBox(value =paste(round(min(CarreraLuz22VC$timerun/60),1), "min"), 
         caption = "Tiempo ganador categoria Vet A", 
         icon = "fa-thumbs-up", 
         color = "#0EB0C6")
```

### Mejor tiempo Cat Vet C hombres {.value-box}

```{r}
valueBox(value =paste(round(min(CarreraLuz22_c5M$timerun/60),1), "min"), 
         caption = "Tiempo ganador categoria Vet C hombres", 
         icon = "fa-thumbs-up", 
         color = "#0EB0C6")
```

### Mejor tiempo Cat Vet C mujeres {.value-box}

```{r}
valueBox(value =paste(round(min(CarreraLuz22_c5F$timerun/60),1), "min"), 
         caption = "Tiempo ganador categoria Vet C mujeres", 
         icon = "fa-thumbs-up", 
         color = "#FFB5C5")
```
